臺灣新竹地方法院民事小額判決
110年度竹東小字第99號
原      告  新光產物保險股份有限公司新竹分公司

法定代理人  彭偉文  
訴訟代理人  張廷圭  
被      告  劉華江  
訴訟代理人  劉文華  
複  代理人  李坤賢  
上列當事人間損害賠償事件，本院於民國110年7月30日辯論終結
，判決如下：
    主  文
被告應給付原告新臺幣陸萬伍仟伍佰叁拾伍元，及自民國一一０
年三月二十日起至清償日止，按年息百分之五計算之利息。
訴訟費用新臺幣壹仟元由被告負擔。
本判決得假執行。
    爭執事項之理由要領
一、本院依兩造之陳述及新竹縣警察局橫山分局民國110年3月25
    日竹線橫警交字第1103500214號函檢送之本件交通事故資料
    ，認本件交通事故之發生係因被告駕駛之車牌號碼0000-00
    號自用小客車擦撞原告承保之車號000-0000號自小客車之過
    失所致，原告之保戶則無過失，應由被告負全部過失責任。
二、被告雖不爭執上開肇事責任之認定及原告依零件折舊後計算
    車牌號碼000-0000號自用小客車之必要修復費用為新臺幣（
    下同）65,535元，惟辯稱被告應係開啟車門僅碰撞到原告承
    保之車牌號碼000-0000號自用小客車右前車門云云。然依原
    告提出之車損照片，原告承保之車牌號碼000-0000號自用小
    客車右後車門位置確同時受有損害；且依新竹縣警察局橫山
    分局民國110年3月25日竹線橫警交字第1103500214號函檢送
    之本件交通事故現場車牌號碼000-0000號自用小客車照片，
    車牌號碼000-0000號自用小客車右側車身亦確受有損害；又
    新竹縣警察局橫山分局芎林派出所受理各類案件紀錄表亦載
    明車牌號碼000-0000號自用小客車確係右方車門鈑金損壞；
    況被告亦無法提出證據證明被告係開啟車門時碰撞原告承保
    之車牌號碼000-0000號自用小客車，且縱使被告係開啟車門
    時碰撞原告承保之車牌號碼000-0000號自用小客車，亦不能
    排除被告及其乘客同時開啟前後車門而碰撞原告承保之車牌
    號碼000-0000號自用小客車右前後車門之可能，故被告所辯
    尚不足信。
三、據此，原告依侵權行為及保險代位之法律關係，請求被告給
　　付65,535元，及自起訴狀繕本送達翌日即110年3月20日起至
　　清償日止按年息5%計算之利息，為有理由，應予准許。
中    華    民    國   110    年     8    月    13   日
                  竹東簡易庭    法  官  汪銘欽
以上正本係照原本作成。
如對本判決上訴，非以其違背法令為理由不得為之，且須於判決
送達後二十日內以上訴狀記載上訴理由向本院提出上訴狀。如委
任律師提起上訴者，應一併繳納上訴審裁判費。
中    華    民    國   110    年     8    月    13   日
                                書記官  周育瑜
附錄：
一、民事訴訟法第436條之18第1項：
    （小額訴訟程序）判決書得僅記載主文，就當事人有爭執事
    項，於必要時得加記理由要領。
二、民事訴訟法第436條之24第2項：
    對於小額程序之第一審裁判上訴或抗告，非以其違背法令為
    理由，不得為之。
三、民事訴訟法第436條之25：
    上訴狀內應記載上訴理由，表明下列各款事項：
    (一)原判決所違背之法令及其具體內容。
    (二)依訴訟資料可認為原判決有違背法令之具體事實。